【裁判字號】    90,交上易,1234
【裁判日期】    900830
【裁判案由】    過失傷害
【裁判全文】
臺灣高等法院臺南分院刑事判決           九十年度交上易字第一二三四號     Ｃ
      上  訴  人  臺灣臺南地方法院檢察署檢察官
      被      告  甲  ○  ○
右上訴人因被告過失傷害案件，不服臺灣臺南地方法院九十年度交易字第一一三號中
華民國九十年六月二十九日第一審判決（起訴案號：臺灣臺南地方法院檢察署九十年
度偵字第六六三號），提起上訴，本院判決如左：
      主      文
原判決撤銷。
甲○○因過失傷害人，處拘役肆拾日，如易科罰金，以參佰元折算壹日。
      事      實
一、甲○○於民國（下同）八十九年九月二十一日下午三時五十分許，駕駛車牌號碼
    Ｎ八─五一三五號自用小客貨車，沿台南市○○路由南向北方向行駛，途經該路
    與慶平路之設有閃光黃燈號誌之交岔路口時，本應注意車前狀況，隨時採取必要
    之安全措施，且汽車行經設有閃光黃燈號誌之交岔路口時，應減速接近，注意安
    全，小心通過，而依當時天候晴朗、路面乾燥無缺陷、道路上未有任何障礙物、
    視距復屬良好等情形以觀，客觀上亦無不能注意之情事，其竟疏於注意車前狀況
    ，未減速貿然前行。適有乙○○騎乘車牌號碼ＶＩＮ─三０五號輕機車（檢察官
    誤繕為ＶＩＶ─三０五號），其後負載丙○○，沿慶平路自西向東方向，行經該
    設有閃光紅燈號誌之交岔路口時，未先停止於交岔路口前，讓幹線道車輛先行，
    及疏未注意車前狀況，致甲○○見狀業已閃避不及，而以其車頭左前保險桿處撞
    及乙○○機車車頭之擋風板，乙○○、丙○○隨即人車倒地，乙○○因而受有右
    膝擦傷及瘀傷、左前臂及右手肘瘀腫之傷害；丙○○則右膝內側勒帶、後十字勒
    帶斷裂、髖骨外翻脫臼等傷害。
二、案經余乙○○、丙○○訴由台南市警察局第四分局報告臺灣臺南地方法院檢察署
    檢察官偵查起訴。
      理      由
一、右述犯罪事實，已據被告黃甲○○警訊時及偵審中坦白承認，核與告訴人乙○○
    、丙○○於警訊時及偵審中所指訴之情節相符，並有道路交通事故調查報告表一
    紙及現場及車損照片十二張附卷可資佐證。又告訴人因本件車禍，而受有如事實
    欄所載等傷害，復有郭綜合醫院八十九年九月二十三日診斷證明書二紙、財團法
    人奇美醫院八十九年十月十六日診斷證明書一紙在卷可按。
二、按汽車行駛時，駕駛人應注意車前狀況，並隨時採取必要之安全措施；又汽車行
    駛至交岔路口，其行進應遵守燈光號誌之指示，道路交通安全規則第九十四條第
    三項、第一百零二條第一項第一款分別定有明文；而閃光黃燈表示「警告」，車
    輛應減速接近，注意安全，小心通過，道路交通標誌標線號誌設置規則第二百十
    一條第一項第一款亦規定甚明。本件被告甲○○駕車行經設有閃光黃燈號誌之交
    岔路口，理應減速接近，注意安全，小心通過，並注意車前狀況，隨時採取必要
    之安全措施，而當時天候晴朗、路面乾燥無缺陷、道路上未有任何障礙物、視距
    復屬良好等情，亦有道路交通事故調查報告表一紙載明可考，據此判斷，客觀上
    並無不能注意之情事，其竟疏於注意車前狀況，且未減速即貿然通過路口，致與
    告訴人乙○○所騎之機車相撞，是被告之駕駛行為，顯有過失。況本件經送台灣
    省台南區行車事故鑑定委員會鑑定，亦持相同見解，復有該鑑定委員會九十年四
    月十三日南鑑字第九ＯＯ三二五號函及鑑定意見書在卷可參。再者，被告之過失
    駕駛行為，與告訴人所受之傷害結果間，復具有相當因果關係，是本件事證已甚
    明確，被告犯行堪以認定。
三、按刑法第四十一條已於九十年一月四日修正，同年月十日公布施行，被告行為後
    法律有變更，自應依裁判時之法律處斷。核被告甲○○所為，係犯刑法第二百八
    十四條第一項前段之普通過失傷害罪。被告於同一時地，以一過失行為致告訴人
    二人受傷，觸犯上開二罪名，為想像競合犯，應依刑法第五十五條前段之規定從
    一重處斷。
四、原審予以論罪科刑固非無見，惟原判決事實欄未記載被害人乙○○於行車至設有
    閃光紅燈號誌之交岔路口時，未先停止於交岔路口前，讓幹線道車輛先行，並注
    意車前狀況，與理由欄之記載不符，即有未洽。檢察官循被害人請求上訴認原審
    量刑過輕，雖無可取，惟原判決既有可議，自應予以撤銷改判。至本件告訴人乙○○行車至設有閃光紅燈號誌之交岔路口，未讓幹線道車輛先行，及疏未注意車
    前狀況等行為，雖亦有過失，惟既與被告之過失併合而為本件肇事之原因，故被
    告之刑責自不能因此相扺而獲得減免。爰審酌被告之生活狀況、品行、智識程度
    、犯罪所生之危險或損害、告訴人乙○○、丙○○所受傷勢之輕重，及告訴人乙○○於行車至設有閃光紅燈號誌之交岔路口時，未先停止於交岔路口前，讓幹線
    道車輛先行，以及疏未注意車前狀況等行為，應係本件車禍之肇事主因，被告之
    過失程度，經核尚非嚴重，且被告犯罪後，業已坦承不諱，態度亦稱良好等一切
    情狀，量處如主文所示之刑，並諭知易科罰金之折算標準，以資懲儆。
據上論斷，應依刑事訴訟法第三百六十九條第一項前段、第三百六十四條、第二百九
十九條第一項前段，刑法第二百八十四條第一項前段、第四十一條第一項前段、第五
十五條前段，罰金罰鍰提高標準條例第一條前段、第二條，判決如主文。
本件經檢察官蘇南桓到庭執行職務。
中    華    民    國      九十      年      八      月      三十        日
                                  臺灣高等法院臺南分院刑事第二庭
                                      審判長法官  游    明    仁
                                            法官  陳    清    溪
                                            法官  蘇    重    信
右正本證明與原本無異。
不得上訴。
                                      法院書記官  李    珍    鳳
中    華    民    國      九十      年      八      月     三十一       日
附錄法條：
刑法第二百八十四條第一項：因過失傷害人者，處六月以下有期徒刑、拘役或五百元
                          以下罰金，致重傷者，處一年以下有期徒刑、拘役或五
                          百元以下罰金。


司法院資訊處製作；財團法人民間司法改革基金會備份。
